臺灣高等法院刑事裁定　　　　　　　 100年度上易字第2541號
上　訴　人
即　被　告　連秀坤
上列上訴人因竊盜案件，對於本院中華民國一百年十一月八日所
為第二審判決（一百年上易字第二五四一號），提起上訴，本院
裁定如下：
    主  文
上訴駁回。
    理  由
一、按上訴係不服判決請求救濟之方法，故當事人於上訴期限內
    表示不服，無論其形式上誤用抗告或再審字樣，仍不妨礙其
    提起上訴之效力，此有最高法院二十二年上字第四一九一號
    判例要旨可資參照。本件上訴人即被告連秀坤於一百年十一
    月二十二日所具書狀，其上雖載「抗告狀」，然觀諸該書狀
    案號欄已載明「一百年上易字第二五四一號」，自係對本院
    一百年上易字第二五四一號判決聲明不服，其顯係就上開案
    件提起上訴。揆諸上開說明，上訴人誤以上訴為抗告，仍應
    認為係提起上訴，合先敘明。
二、上訴人上訴意旨略以：伊所呈上訴書狀之時日係由監獄工場
    文書告知資訊，送出上訴書狀之權責亦係該監所文書之工作
    ，非伊所能左右，因該監所文書之作業疏失致伊送出上訴書
    狀逾期，伊係受害者，懇請鈞院撤銷原判決云云。
三、經查：
  (一)按最重本刑為三年以下有期徒刑、拘役或專科罰金之罪，或
    刑法第三百二十條、第三百二十一條之竊盜罪，第三百三十
    五條、第三百三十六條第二項之侵占罪，第三百三十九條、
    第三百四十一條之詐欺罪，第三百四十二條之背信罪，第三
    百四十六條之恐嚇罪，第三百四十九條第二項之贓物罪之案
    件，經第二審判決後，不得上訴於第三審法院，而第二審法
    院認其上訴不合法律上之程序或法律上不應准許者，應以裁
    定駁回之，刑事訴訟法第三百七十六條、第三百八十四條前
    段分別定有明文。本件上訴人因犯加重竊盜罪，經臺灣臺北
    地方法院於民國一百年九月二十七日以一百年度審易字第一
    二六號判決有罪後，被告提起第二審上訴，經本院於一百年
    十一月八日以一百年上易字第二五四一號判決駁回上訴在案
    。上訴人所犯加重竊盜罪，係屬刑事訴訟法第三百七十六條
    第二款之案件，既經第二審判決，自不得上訴於第三審法院
    ，上訴人執以上訴（誤為抗告），顯屬違背上開規定，應以
    裁定駁回之。
  (二)次按刑事案件經第一審判決後，提起上訴，如原審法院以上
    訴逾期為理由，以裁定將其上訴駁回，上訴人僅得以上訴並
    未逾期為理由，對於該裁定提起抗告，若對於逾期一點並無
    爭議，僅謂逾期由於意外障礙者，依法只能聲請回復原狀，
    不得據為不服該項裁定之理由（最高法院二十二年抗字第二
    十三號判例意旨參照）。本件上訴人上訴意旨就其提出本件
    上訴已逾十日之期間乙節並無爭執，雖其主張送出上訴書狀
    之權責係監所文書之工作，非伊所能左右，因該監所文書之
    作業疏失致伊送出上訴書狀逾期，故其提出上訴書狀自係合
    法云云，果屬實情，揆諸前揭說明，乃屬能否回復原狀之問
    題，非上訴（抗告）程序所能救濟，附此敘明。
四、據上論結，應依刑事訴訟法第三百八十四條前段，裁定如主
    文。
中    華    民    國   100    年    12    月    1     日
                  刑事第二庭審判長法  官  洪光燦
                                  法  官  蘇素娥
                                  法  官  宋松璟
以上正本證明與原本無異。
不得抗告。
                                  書記官  陳紀語
中    華    民    國   100    年    12    月    1     日